臺灣高等法院高雄分院刑事判決　　　　　　　　　　九十一年度上易字第九五七號
　　上　訴　人　台灣屏東甲方法院檢察署檢察官
　　被　　　告　乙○○
右上訴人因被告違反保護令罪案件，不服台灣屏東甲方法院九十一年度易字第四二九
號中華民國九十一年五月二十一日第一審判決（起訴案號：台灣屏東甲方法院檢察署
九十一年度偵字第一五七九號，併案案號：台灣屏東甲方法院檢察署九十一年度偵字
第二七二０、三０五七、三六一六號），提起上訴，本院判決如左：
    主  文
原判決撤銷。
乙○○連續違反法院依家庭暴力防治法第十五條所為禁止直接或間接騷擾之裁定，累
犯，處有期徒刑陸月，如易科罰金以佰元折算壹日。
    事  實
一、乙○○於民國八十五年間曾因竊盜案件，經法院判處有期徒刑四月確定，並於八
    十六年四月十日執行完畢，猶不知悔改，與其母丙○有家庭暴力防治法第三條第
    三款所定家庭成員關係，竟於九十一年二月十三日十八時許，在屏東縣萬丹鄉○
    ○村○○路三二三號丙○住處，因向丙○索討金錢未果，即基於毀損之概括故意
    ，徒手將丙○置於桌上之飯菜打翻在甲上並摔破碗盤，致令飯菜不堪食用、碗盤
    破損，足以生損害於丙○，又於同年月十四日十八時，在上開丙○住處，因同一
    原因，以同一方法，將丙○置於桌上之飯菜打翻在甲上並摔破碗盤，致令飯菜不
    堪食用、碗盤破損，足以生損害於丙○，經丙○聲請台灣屏東甲方法院於九十一
    年二月二十日以九十一年度暫家護字第四七號核發內容為禁止乙○○對丙○實施
    身體或精神上不法侵害之行為，並應遠離被害人住居所至少一百公尺之民事暫時
    保護令在案，詎乙○○竟承前同一毀損之概括犯意及違反上開保護令之概括犯意
    ，先後為下列行為：
(一)於九十一年三月十七日晚上六時許，違反上開保護令，擅自進入丙○上開住處，
    因索討金錢不遂而與丙○發生口角，進而以其所有鋸子一支，將丙○所有上開屋
    內之水管鋸斷，損壞水管致丙○無水可用，足以生損害於丙○。
(二)於同年月十八日下午一時許，再度違反上開保護令，擅自進入上開丙○住處，與
    丙○發生爭吵後，徒手將丙○置於桌上之飯菜打翻在甲上並摔破碗盤，致令飯菜
    不堪食用、碗盤破損，足以生損害於丙○。
(三)於九十一年五月十日晚上十時二十五分許，又違反上開保護令，擅自進入上開丙
    ○住處，因金錢問題與丙○發生爭執後，持其所有木棒一支打破丙○所有桌子上
    之玻璃及抽水馬達水管，致玻璃及抽水馬達毀壞不能使用，足以生損害於丙○。
二、案經丙○訴由屏東縣警察局屏東分局移送臺灣屏東甲方法院檢察署檢察官偵查起
    訴暨聲請併案審理。
    理  由
一、右揭事實，迭據被告乙○○於警偵訊、原審及本院審理中坦承不諱，核與告訴人
    丙○指述情節相符，並有台灣屏東甲方法院民事暫時保護令一份及現場水管遭鋸
    斷、飯菜遭打翻、碗盤遭摔破、桌子上之玻璃及抽水馬達遭損壞之照片五張在卷
    可稽。事證明確，被告犯行洵堪認定。
二、核被告所為，係犯刑法第三百五十四條毀損罪及家庭暴力防治法第五十條第二款
    、第四款違反保護令罪。被告先後五次破壞告訴人所有水管、玻璃、抽水馬桶、
    碗盤及致令飯菜不堪食用之毀損犯行，先後三次騷擾告訴人而違反保護令之犯行
    ，均時間緊接，手法相同，觸犯構成要件相同之罪名，顯係各基於概括犯意反覆
    為之，均為連續犯，應依刑法第五十六條規定分別論以一罪，並加重其刑。又被
    告所犯連續毀損罪與連續違反保護令罪間，有方法結果之牽連關係，為牽連犯，
    應從一重之連續違反保護令罪處斷。被告於九十一年三月十七日損壞告訴人所有
    之水管、於同年月十八日打翻告訴人所有之飯菜致不堪食用之行為，起訴書雖未
    以毀損罪論罪，惟起訴書犯罪事實欄已述及，本院自得予以審理及論罪。又被告
    於九十一年二月十三日及十四日之毀損犯行、同年五月十日之毀損及違反保護令
    犯行，與公訴人起訴部分有連續犯及牽連犯之裁判上一罪關係，本院自得併予裁
    判。查被告於八十五年間曾因竊盜案件，經法院判處有期徒刑四月確定，並於八
    十六年四月十日執行完畢，有臺灣高等法院被告全國前案紀錄表在卷可按，其於
    五年內再犯有期徒刑以上之罪，為累犯，應依法遞加重其刑。
三、被告犯罪事證既明，原審法院予以論罪科刑，固非無據，惟查：檢察官聲請併案
    部分即被告於九十一年二月十三日及十四日之毀損犯行、同年五月十日之毀損及
    違反保護令犯行，原審法院未及併予審理，尚有未洽。檢察官上訴意旨執此指摘
    原判決不當，為有理由，自應由本院撤銷改判。爰審酌被告正值青壯之年，不思
    以勞力謀生，竟向其母索討金錢花用，索討未果即騷擾其母，經其母向法院聲請
    核發保護令後，仍無視於法紀，繼續搔擾其母，本不宜輕縱，惟念其犯罪後坦承
    犯行，已知悔悟，態度尚可等一切情狀，量處如主文第二項所示之刑，並諭知易
    科罰金之折算標準，以資儆懲。被告所有供毀損犯行所用之鋸子及木棒各一支，
    因未扣案，為免執行困難，不另宣告沒收。
據上論斷，應依刑事訴訟法第三百六十九條第一項前段、第三百六十四條、第二百九
十九條第一項前段，家庭暴力防治法第五十條第二款、第四款，刑法第十一條前段、
第三百五十四條、第五十六條、第五十五條、第四十七條、第四十一條第一項前段，
罰金罰鍰提高標準條例第一條前段、第二條，判決如主文。
本案經檢察官劉文水到庭執行職務。
中    華    民    國      九十一      年      八      月     二十   日
                              臺灣高等法院高雄分院刑事第六庭
                                  審判長法官  王憲義
                                        法官  張意聰
                                        法官  范惠瑩
右正本證明與原本無異。
不得上訴。
                                  法院書記官  馬蕙梅
中    華    民    國      九十一      年      八      月    廿一    日
附錄本判決論罪之法條：
家庭暴力防治法第五十條
違反法院依第十三條、第十五條所為之下列裁定者，為本法所稱之違反保護令罪，處
三年以下有期徒刑、拘役或科或併科新台幣十萬元以下罰金︰
一  禁止實施家庭暴力行為。
二  禁止直接或間接騷擾、接觸、通話或其他連絡行為。
三  命遷出住居所。
四  遠離住居所、工作場所、學校或其他特定場所。
五  命完成加害人處遇計畫：戒癮治療、精神治療、心理輔導或其他治療、輔導。
中華民國刑法第三百五十四條
 (毀損器物罪)
毀棄、損壞前二條以外之他人之物或令致不堪用，足以生損害於公眾或他人者，處二
年以下有期徒刑、拘役或五百元以下罰金。
